【裁判字號】    92,交易,391
【裁判日期】    920625
【裁判案由】    過失傷害
【裁判全文】
臺灣板橋地方法院刑事判決                        九十二年度交易字第三九一號
    公  訴  人  臺灣板橋地方法院檢察署檢察官
    被      告  乙○○
右列被告因過失傷害案件，經檢察官聲請簡易判決處刑（九十二年度偵字第七五三五
號），本院認不宜以簡易判決處刑，改以通常程序審理判決如左：
    主  文
乙○○從事業務之人，因業務上之過失傷害人，處有期徒刑柒月。
    事  實
乙○○係職業司機為從事業務之人，於民國（下同）九十一年七月二十二日二十時五
分許，駕駛車牌號碼九Ｎ－四四Ｏ號營業用小客車，由台北縣板橋市○○路往新莊市
方向行駛，行經板橋市○○路○○路口，因路人招手欲乘坐，乙○○即自快車道變換
車道至慢車道，按汽車在快慢車道間變換車道時，應讓直行車先行並注意安全距離，
而依當時情形又無不能注意之情事，竟疏於注意，貿然切至慢車道，適有甲○○騎乘
車牌號碼ＲＹＥ－一九一號機車，直行慢車道，煞避不及，機車車頭擦撞小客車右側
後方車身，致機車人車倒地，甲○○因此受有左第一趾挫傷、左前臂擦傷之傷害，經
提出告訴由檢察官聲請簡易判決處刑。
    理  由
一、訊據被告乙○○矢口否認有過失傷害之犯行，辯稱：我沒有過失，我要靠右邊時
    ，有打方向燈，他可能是騎得太靠近我的車了，我們並沒有擦撞，他是跌倒在我
    後照鏡的旁邊，我本來就開在外線道，我看到客人攔車，就往右靠，我只是要靠
    右邊，沒有要右轉，他騎過來靠我太近，根本沒有擦撞到，我是看到有一台機車
    倒下去，我才下去看云云。惟查：右揭事實，業據證人甲○○到庭結證稱：被告
    原來開在內車道，我在外車道，我是騎在汽車的右邊，他突然從內車道切出來，
    我的機車正前方撞到他車子右側油箱蓋的地方，當時我腳受傷，人倒在地上，沒
    有辦法站起來，被告馬上把現場移動，先把計程車後退，並把我的機車牽到旁邊
    。是我報警，警察來時，說我們現場都移動了，他沒有辦法畫現場，警察有看到
    我腳受傷，問我要不要叫救護車，我說我自己騎機車到醫院就好了，客人是從新
    海路對向走過來，走到雨農路中間，突然招手攔車，被告是要先在新海路切入外
    車道，然後到雨農路中心線的地方載客，我當時車速只有三、四十公里，被告突
    然切出來，我騎在機車上沒有辦法馬上反應等語明確，被告辯稱兩車根本沒有擦
    撞到，被害人就自己跌倒受傷云云，尚難採信。按變換車道時，應先顯示方向燈
    光或手勢，又在快慢車道間變換車道時，應讓直行車先行並注意安全距離，道路
    交通安全規則第九十一年第六款、第九十七條第五款分別定有明文，被告為職業
    小客車駕駛人，自應了解並遵守上開規定，依當時情形亦無不能注意之情事，竟
    疏不注意，未讓慢車道直行車先行，而貿然自快車道切換至慢車道，致騎乘機車
    在慢車道之甲○○煞避不及而發生擦撞，被告有過失自明，並有道路交通事故調
    查報告表、現場照片可證。甲○○受有左第一趾挫傷、左前臂擦傷之傷害，有台
    北縣立板橋醫院驗傷診斷書可稽，被告之行為與被害人受傷結果有相當因果關係
    ，被告業務過失傷害犯行堪予認定。
二、被告乙○○之職業為司機，有警詢筆錄之記載可參，核其所為，係犯刑法第二百
    八十四條第二項之業務過失傷害罪。被害人甲○○報警時，並未報明肇事人姓名
    ，警員前往現場處理時，被告在場並當場承認為肇事人，足認被告於犯罪發生後
    ，對於偵查機關未發覺之罪自首而受裁判，有「涉嫌人是否自首調查表」可稽，
    應依刑法第六十二條前段減輕其刑。爰審酌被告變換車道未注意讓直行車先行，
    導致騎乘機車在慢車道直行之甲○○，見被告之小客車切入慢車道時，煞避不及
    ，擦撞汽車後跌倒受傷，被告過失程度非輕，對被害人造成之損害亦非輕，及犯
    罪後未立即報警處理，亦未將現場保持原狀，卻移動現場車輛位置，於本院審理
    時，辯稱並未發生擦撞，係被害人自行跌倒云云，犯罪後推卸責任，且迄未與被
    害人洽談和解，態度並非良好等一切情狀，量處如主文所示之刑。
據上論斷，應依刑事訴訟法第四百五十二條、第二百九十九條第一項前段，刑法第二
百八十四條第二項前段、第六十二條前段，罰金罰鍰提高標準條例第一條前段，判決
如主文。
本案經檢察官楊勝男提起公訴，檢察官伍逸康到庭執行職務。
中      華      民      國    九十二    年      六      月    二十五    日
                                          法  官    蕭  一  弘
右正本證明與原本無異。
如不服本判決，應於判決送達後十日內，向本院提出上訴狀。
                                          書記官    郭  玉  芬
中      華      民      國    九十二    年      六      月    二十六    日
附錄法條：
刑法第二百八十四條：
因過失傷害人者，處六月以下有期徒刑、拘役或五百元以下罰金。致重傷者，處一年
以下有期徒刑、拘役或五百元下罰金。
從事業務之人，因業務上之過失傷害人者，處一年以下有期徒刑、拘役或一千元以下
罰金。致重傷者，處三年以下有期徒刑、拘役或二千元以下罰金。


司法院資訊處製作；財團法人民間司法改革基金會備份。
